臺灣新竹地方法院交通事件裁定　　　　 94年度交聲字第293號
移送機關即
原處分機關　交通部公路總局新竹區監理所
異　議　人
即受處分人　甲○○
上列異議人即受處分人因違反道路交通管理處罰條例案件，對於
交通部公路總局新竹區監理所民國九十四年十月十一日竹監自字
第裁五○－Ｅ00000000號違反道路交通管理事件裁決書
處分，聲明異議，本院裁定如下：
    主  文
異議駁回。
    理  由
一、異議意旨略以：異議人甲○○收受該舉發通知單後，先於九
    十四年八月二十五日向交通部公路總局新竹區監理所提出陳
    述稱：「時間很久了，經過半年多，也沒有照片，我記得沒
    有闖紅燈，也沒有跑給警方追，也沒有（拒絕）而逃逸。」
    ，再於收受裁決書後，嗣於九十四年十月二十五日提出聲明
    異議略以：「我沒有闖紅燈，也沒有拒絕停車受稽查而逃逸
    ，事發因該當時前一兩個星期，因該要有紅單以及照片，還
    有裁決書上也有本案經查二一二○─ＦＶ車號，在竹北市○
    ○○○○路，如一樣事件都是五○－Ｅ00000000號
    碼，違規地點是在竹北市○○○路與福光路口，我認為舉發
    員警可能有錯誤的地方，…」爰依法聲明異議，請求撤銷原
    處分云云。
二、原處分意旨略以：異議人即受處分人甲○○（以下簡稱異議
    人甲○○）駕駛鄧黃秋甜所有車號二一二○─ＦＶ號車，於
    民國九十三年十一月八日下午三時十五分許在竹北市○○○
    路、福興路處，為新竹縣警察局竹北分局六家派出所警員填
    掣竹縣警交字第Ｅ00000000號單舉發違反道路交通
    管理文件通知（下稱舉發通知單）逕行舉發其「（一）闖紅
    燈（駕駛男性【瘦】）。（二）不服警方稽查取締（拒絕）
    而逃逸。」，詎異議人於收受舉發通知單後，不服舉發，於
    九十四年八月二十五日向交通部公路總局新竹區監理所提出
    陳述，經交通部公路總局新竹區監理所轉據原舉發單位查覆
    ，新竹縣警察局竹北分局於九十四年九月十九日以北警交裁
    字第○九四○○三七四七○號函覆說明略以：「…本案經查
    二一二○─ＦＶ號車（鈴木、黑色）於九十三年十一月八日
    十五時十五分，在本轄竹北自強南路與福興路口違規闖紅燈
    ，經攔停以手勢示意該車停車受檢，惟駕駛人不予理會拒絕
    停車接受稽查取締，加速駛入內側車道逃逸，本分局員警執
    行路檢勤務，目睹依法以第Ｅ00000000號違規單逕
    行告發並無違誤，…」交通部公路總局新竹區監理所遂依據
    舉發之違規事實、違反道路交通管理事件統一裁罰基準及處
    理細則第四十一條第四項、第四十四第一項規定，於九十四
    年十月十一日填掣竹監自字裁五○－Ｅ00000000號
    違反道路交通管理事件裁決書，認異議人於九十三年十一月
    八日十五時十五分許在竹北自強南路與福興路口有駕車行經
    有燈光號誌管制之交岔路口闖紅燈及經交通勤務警察或依法
    令執行交通稽查任務人員制止時，不聽制止或拒絕停車接受
    稽查而逃逸者之違規行為，並裁罰異議人罰鍰共新臺幣（下
    同）五千七百元整、記違規點數四點，且於當日由異議人於
    交通部公路總局新竹區監理所簽名收受；本案經舉發單位查
    覆認異議人確有舉發之違規事實，依據違反道路交通管理事
    件統一裁罰基準表規定，上開裁處應為適法等語。
二、按「汽車駕駛人，行經有燈光號誌管制之交岔路口闖紅燈者
    ，處新臺幣一千八百元以上五千四百元以下罰鍰。」、「汽
    車駕駛人，駕駛汽車有違反本條例之行為，經交通勤務警察
    或依法令執行交通稽查任務人員制止時，不聽制止或拒絕停
    車接受稽查而逃逸者，」道路交通管理處罰條例第五十三條
    、第六十條定有明文。次按汽車駕駛人違反道路交通管理處
    罰條例第五十三條規定，應依同條例第六十三條第一項第三
    款規定記違規點數三點、違反道路交通管理處罰條例第六十
    條第一項規定，亦應依同條例第六十三條第一項第一款規定
    記違規點數一點。再按違反道路交通管理事件統一裁罰基準
    及處理細則第十一條第一項第三款規定「行為人有本條例之
    情形者，應填製舉發違反道路交通管理事件通知單，並於被
    通知人欄予以勾記，其通知聯依下列規定辦理：…(三)逕行舉
    發者，應按已查明之資料填註車牌號碼、車輛種類、車主姓
    名或地址，並於通知單上方空白處加註逕行舉發之文字後，
    由舉發機關送達被通知人。」。第按違反道路交通管理事件
    行為人，未依規定自動繳納罰鍰，或未依規定到案聽候裁決
    ，處罰機關應於舉發違反道路交通管理事件通知單送達二個
    月內依基準表逕行裁決之，而違反道路交通管理處罰條例第
    五十三條規定且期限內繳納或到案聽候裁決者，逕行裁決處
    罰新台幣二千七百元並記違規點數三點、違反道路交通管理
    處罰條例第六十條第一項規定且期限內繳納或到案聽候裁決
    者，逕行裁決處罰新台幣三千元並記違規點數一點，違反道
    路交通管理事件統一裁罰基準及處理細則第四十四條第一項
    、違反道路交通管理事件統一裁罰標準表分別定有明文。
四、經查：
（一）查系爭違規車輛車號二一二○─ＦＶ自小客車雖非異議人
      甲○○所有，惟異議人甲○○於九十四年八月二十五日所
      提陳述單、九十四年十月二十五日所提聲明異議狀中，僅
      對於原舉發單及裁決書記載之違規事實即有無闖紅燈及拒
      絕稽查而逃逸等情，加以爭執，未否認其於九十三年十一
      月八日下午三時十五分許，駕駛車號二一二○─ＦＶ自小
      客車行經竹北市○○○路、福興路處之事實，且據證人即
      新竹縣警察局竹北分局當場逕行舉發之警員簡岳宏、黃則
      元均於本院訊問時結證稱：九十三年十一月八日下午三時
      十五分許，他們在新竹縣竹北市○○○路與福興路口執行
      獵鼠專案之路檢勤務，發現一部深黑色自小客車從自強南
      路北向南行駛，在自強南路、福興路口紅燈時，他們示意
      該車停下臨檢，未料該車未依指示，竟直接往南逃逸，他
      們目擊該車駕駛者為一年輕男子等語（見本院九十四年十
      一月二十三日上午十時十分訊問筆錄第二頁），且衡之本
      案經舉發警員寄發通知單予車主鄧黃秋甜後，係由異議人
      甲○○提出本件異議，是認於九十三年十一月八日下午三
      時十五分許，駕駛車號二一二○─ＦＶ自小客車之汽車駕
      駛人應為異議人甲○○一情，當屬無訛，應堪認定。
（二）異議人甲○○固否認其於原舉發通知單所載之九十三年十
      一月八日下午三時十五分許，在竹北市○○○路、福興路
      處，經警執行路檢勤務之際，有違規闖紅燈行駛，又故意
      不服警方稽查取締（拒絕）而逃逸之行為，且辯稱：原舉
      發機關無相關之違規採證照片可資佐證，證明其有上開違
      法之舉措等語，惟查：
  １、證人即原舉發通知單填寫人新竹縣警察局竹北分局六家派
      出所警員簡岳宏於本院訊問中結證稱：當時他們是在系爭
      路段執行獵鼠專案的路檢勤務，發現一部鈴木廠牌深色自
      小客車從自強南路北向南行駛，跑到該車之車道上示意車
      輛停車，結果他未依指示直接往南逃逸，我們當時是發現
      一個男性的年輕人，車子是鈴木廠牌，我們當時記下車號
      二一二○，因為是路檢，且該車駕駛人之反應事出突然，
      故未及以照相舉發等語（見前開訊問筆錄第二頁）。
  ２、另一證人即新竹縣警察局竹北分局警備隊警員黃則元亦於
      本院庭訊中結證詳稱：他穿著警員制服，外著反光背心，
      與證人簡警員二人各持指揮棒進行路檢勤務，證人簡警員
      有攔檢動作，他發現駕駛人未依規定停車路檢之狀況，有
      跑出去看這車的車號，我們確定我們二人所記的車號沒錯
      ，我們才開立舉發通知單，當時證人簡警員的位置是在車
      子的前面，但該車卻朝內側車道閃避過去等語（見前開訊
      問筆錄第二頁）。
  ３、本件警員依異議人甲○○於系爭時、地之駕駛行為當場逕
      行舉發，固無攝影抑拍照存證，惟衡之證人簡岳宏警員、
      黃則元警員執行路檢勤務，依卷證資料，堪認該二名警員
      與異議人素不相識，並無恩怨，該二名證人皆於本院具結
      作證，所述互核一致，況所證稱之內容細節屬於向公權力
      機關挑釁之情形，而非一般常見之交通違規，印象自然深
      刻，應無混淆誤認之情事，是認二位證人相互吻合之證詞
      自具有相當之可信度。再者，據新竹縣警察局竹北分局於
      九十四年九月十九日以北警交裁字第○九四○○三七四七
      ○號函覆說明及所附之員警工作紀錄簿影本記載所示，除
      有記載勤務項目為獵鼠、紀錄人為警員簡岳宏與黃則元外
      ，並於該記事項目中填寫：「（一）十四時至十六時至自
      強南路執行獵鼠路檢勤務，盤查人車。（二）於十五時十
      五分許，一部自小客二一二○─ＦＶ，由自強南路北向南
      行駛闖紅燈（自強南、福興路口），警以手勢攔檢，該車
      未停車繼續往前行駛、駛離，拒絕攔檢。」等情（見本院
      卷），所載內容與證人簡岳宏、黃則元於本院前開證述相
      符，益徵證人簡岳宏警員、黃則元警員所陳堪信為真，是
      認上開車輛於前述時間、地點確有裁決處分所載之交通違
      規情事。且以警員簡岳宏、黃則元逕行舉發本件異議人甲
      ○○違反交通法規之客觀具體情狀，堪認舉發警員已查明
      該違規車輛之車牌號碼、車輛種類、車主姓名及地址，記
      載予通知單上，並依法寄送通知單予車主鄧黃秋甜，嗣經
      實際駕駛者即異議人提出本件異議，是認本件舉發警員逕
      行舉發之程序均符合前開違反道路交通管理事件統一裁罰
      基準及處理細則第十一條第一項第三款之規定，符合法制
      。
  ４、異議人甲○○所提聲明異議狀中，另指明原舉發通知單所
      載之違規地點記載為竹北市自強與福「光」路口，而裁決
      書上記載之違規地點記載為竹北市○○路口與自強路口，
      應有違誤之處等情。經本院勘驗該原舉發通知單後，認該
      「光」字應係警員於填掣舉發單書寫「興」字時筆劃簡略
      字跡潦草所致，是異議人對此部分應有誤會，且亦無解於
      異議人於系爭時地，駕駛車號二一二○─ＦＶ號自小客車
      ，行經有燈光號誌管制之交岔路口闖紅燈及經交通勤務警
      察制止時，不聽制止拒絕停車接受稽查而逃逸者之違規行
      為之認定，附此說明。
五、綜上所述，異議人甲○○於原舉發通知單所載之時間、地點
    ，駕駛車號二一二○─ＦＶ號自小客車，行經有燈光號誌管
    制之交岔路口闖紅燈及經交通勤務警察制止時，不聽制止拒
    絕停車接受稽查而逃逸者之違規行為，堪可確認，且符合當
    場不能或不宜攔截掣單舉發之要件，而異議人之異議理由尚
    不足取，原處分機關依首揭法條合併裁罰受處分人罰鍰五千
    七百元、記違規點數四點，於法並無違誤，應予維持。本件
    異議為無理由，應予駁回。
六、據上論斷，應依道路交通案件處理辦法第十九條，裁定如主
    文。
中　　華　　民　　國　　94　　年　　12　　月　　15　　日
            臺灣新竹地方法院交通法庭法  官  劉兆菊
以上正本證明與原本無異。
如不服本裁定，應於裁定送達後五日內向本院提出抗告狀。
中　　華　　民　　國　　94　　年　　12　　月　　20　　日
                                    書記官　龔紀亞
